臺灣新竹地方法院刑事判決
公　訴　人　臺灣新竹地方法院檢察署檢察官
被　　　告　甲○○
上列被告因違反毒品危害防制條例案件，經檢察官提起公訴（9
3年度毒偵字第1251號），及移送併案審理（94年度毒偵字第12
99號），經本院合議庭裁定進行簡式審判程序，判決如下：
    主  文
甲○○施用第一級毒品，處有期徒刑陸月。又連續施用第二級毒
品，處有期徒刑捌月。扣案之第二級毒品安非他命（含包裝塑膠
袋重零點陸肆伍公克），沒收銷燬之；吸食器壹組，沒收。應執
行有期徒刑壹年壹月。扣案之第二級毒品安非他命（含包裝塑膠
袋重零點陸肆伍公克），沒收銷燬之；吸食器壹組，沒收。
    事  實
一、(一)甲○○前因違反毒品危害防制條例案件，經本院以89年度
    毒聲字第1367號裁定送觀察、勒戒後，認有繼續施用毒品之
    傾向，經本院以89年度毒聲字第2048號裁定送強制戒治，嗣
    因強制戒治屆滿3月且成效評定為合格，又經本院90年度毒
    聲字第137號裁定停止戒治出所，交付保護管束，嗣甲○○
    於保護管束期間因違反保護管束情節重大，再由本院以90年
    度毒聲字第1098號裁定撤銷停止戒治，令入戒治處所續行戒
    治，迄91年7月3日戒治期滿，經臺灣新竹地方法院檢察署檢
    察官以91年度戒毒偵字第80號為不起訴處分確定。
    (二)詎其猶不知悔改，於前案強制戒治執行完畢後5年內，復
    基於施用第一級毒品海洛因之犯意，於93年10月26日上午
    某時許（起訴書原載為同日下午4時20分許往前回溯26小時
    內之某時），在新竹縣橫山鄉○○村○鄰○○街○段51之7號
    佐岸小館201號房，用捲煙的方式，非法施用第一級毒品海
    洛因一次；又另行基於施用第二級毒品安非他命之概括犯意
    ，自93年10月15日起（即其前次非法施用第二級毒品安非他
    命犯行經本院於93年10月14日以93年度竹東簡字第129號刑
    事判決之次日起）至94年3月28日止，在上揭佐岸小館201號
    房內、新竹縣橫山鄉○○村○鄰○○○○○道路旁友人羅慶
    煌所有之工寮內、新竹縣橫山鄉橫山村溫馨庭園汽車旅館等
    地，以將第二級毒品安非他命放在玻璃球吸食器內，自下以
    火燒烤成煙，用口、鼻吸入方式，平均一天施用一次，非法
    施用第二級毒品安非他命多次。嗣分別為警於(1)93年10月26
    日下午3時30分許，在上揭佐岸小館201號房查獲，並扣得第
    二級毒品安非他命（含包裝塑膠袋重0.645公克；起訴書載
    為0.675公克）、吸食器1組。於(2)94年3月28日晚上8時許，
    因竊盜通緝案件，在上開羅慶煌所有之工寮為警查獲，始悉
    上情。
二、案經新竹縣警察局竹東分局報請臺灣新竹地方法院檢察署檢
    察官偵查起訴及移送併案審理。
    理　由
一、認定犯罪事實所憑之證據及其認定之理由：
  (一)本件被告甲○○所犯施用第一級、第二級毒品罪，均非死刑
    、無期徒刑、最輕本刑為3年以上有期徒刑之罪，或非高等
    法院管轄第一審之案件，被告於本院準備程序進行中，就被
    訴事實為有罪之陳述，經本院合議庭評議結果認合於新修正
    刑事訴訟法第273條之1第1項之規定，裁定進行簡式審判程
    序，合先敘明。
  (二)上揭事實，業據被告甲○○坦承不諱。
  (三)又被告甲○○於分別於93年10月26日下午4時20分許、於94
    年3月28日晚上9時55分許，為警查獲後在警局親自採集之尿
    液經送檢驗結果，分別呈現嗎啡陽性反應及毒品安非他命、
    甲基安非他命陽性反應，有93年12月8日昭信科技顧問股份
    有限公司濫用藥物陽性檢體檢驗報告、94年4月4日臺灣尖端
    先進生技醫藥股份有限公司濫用藥物檢驗報告各1紙及尿液
    編碼對照表2份在卷可稽，而扣案之第二級毒品安非他命（
    含包裝塑膠袋重0.645公克），經送行政院衛生署管制藥品
    管理局檢驗結果，確含甲基安非他命成分，有該局94年2月
    23日管檢字第0940000839號檢驗成績書1紙在卷可稽，此外
    ，並有吸食器1組扣案可資佐證。
  (四)查被告甲○○前因違反毒品危害防制條例案件，經本院以89
    年度毒聲字第1367號裁定送觀察、勒戒後，認有繼續施用毒
    品之傾向，經本院以89年度毒聲字第2048號裁定送強制戒治
    ，嗣因強制戒治屆滿3月且成效評定為合格，又經本院90年
    度毒聲字第137號裁定停止戒治出所，交付保護管束，嗣被
    告於保護管束期間因違反保護管束情節重大，再由本院以90
    年度毒聲字第1098號裁定撤銷停止戒治，令入戒治處所續行
    戒治，迄91年7月3日戒治期滿，經臺灣新竹地方法院檢察署
    檢察官以91年度戒毒偵字第80號為不起訴處分確定，此有臺
    灣新竹地方法院檢察署刑案資料查註紀錄表及全國施用毒品
    案件紀錄表暨臺灣高等法院被告前案紀錄表各1份在卷可參
    。
  (五)綜上，上開補強證據確足資擔保被告甲○○任意性自白之真
    實，而使本院確信被告甲○○確有施用第一級毒品海洛因及
    連續第二級毒品安非他命犯行之確信，被告犯行堪以認定。
二、論罪、科刑與適用法律：
  (一)論罪：
    1.核被告甲○○所為，係犯毒品危害防制條例第10條第1項
      之施用第一級毒品罪及同條例第10條第2項之施用第二級
      毒品罪。
    2.其持有第一級毒品海洛因及第二級毒品安非他命之低度行
      為分別為施用第一級毒品海洛因、第二級毒品安非他命之
      高度行為所吸收，均不另論罪。
    3.被告多次施用第二級毒品安非他命之行為，時間緊接，犯
      罪構成要件相同，顯係出於概括之犯意為之，應依連續犯
      之規定論以一罪，並依法加重其刑。
    4.又被告所犯上開二罪，罪名不同，犯意各別，應予分論併
      罰。
  (二)科刑：
    1.爰審酌海洛因、安非他命足以危害施用者之神經中樞，使
      施用者產生幻聽及幻想之症狀，對施用者之健康產生不良
      之影響，同時因幻聽及幻想結果亦可能使施用者對周遭之
      人施暴，對公共秩序產生危害，且被告甲○○前因違反毒
      品危害防制條例案件及因施用毒品，經觀察勒戒、強制戒
      治後，猶不知自制，竟再施用足以導致精神障礙及生命危
      險之成癮性毒品，顯無悔改之意，兼以施用毒品所生危害
      以自戕健康為主，及其施用之次數，犯後態度尚稱良好，
      等一切情狀，分別量處如主文所示之刑，並定應執行刑。
    2.扣案之第二級毒品安非他命（含包裝塑膠袋重0.645公克
      ），為違禁物，不問屬於犯人與否，應依毒品危害防制條
      例第18條第1項前段之規定，沒收銷燬之。至扣案之吸食
      器1組，係供被告非法施用第二級毒品所用之物，且為被
      告所有，業據其陳明在卷，爰依刑法第38條第1項第2款規
      定沒收。
據上論斷，爰依刑事訴訟法第273條之1第1項、第299條第1項前
段，毒品危害防制條例第10條第1項、第2項、第18條第1項前段
，刑法第11條前段、第56條、第51條第5款、第38條第1項第2款
，判決如主文。
本案經檢察官陳宏兆到庭執行職務
中　　華　　民　　國　　94　　年　　8 　　月　　12　　日
                    刑事第二庭    法  官  林秋宜
以上正本證明與原本無異。
如不服本判決，應於判決送達後10日內向本院提出上訴狀（應附
繕本），上訴於臺灣高等法院。
中　　華　　民　　國　　94　　年　　8 　　月　　12　　日
                                  書記官  吳美雲
附錄本案論罪科刑法條：
毒品危害防制條例第10條：
施用第一級毒品者，處六月以上五年以下有期徒刑。
施用第二級毒品者，處三年以下有期徒刑。
